【裁判字號】    97,訴,1172
【裁判日期】    970417
【裁判案由】    搶奪等
【裁判全文】
臺灣板橋地方法院刑事判決              97年度訴字第1172號
公  訴  人  臺灣板橋地方法院檢察署檢察官
被      告  丁○○
                    （現於臺灣臺北看守所羈押中）
            丙○○
上列被告因搶奪等案件，經檢察官提起公訴（97年度偵字第6700
號），本院判決如下：
    主  文
丁○○犯如附表所示之罪，各處如附表所示之刑，應執行有期徒
刑肆年；扣案之之白色半罩式安全帽壹頂、K.SWISS 黑色布鞋壹
雙、黑色風衣壹件，均沒收。
丙○○收受贓物，累犯，處有期徒刑月，如易科罰金，以新臺
幣壹仟元折算壹日。
    事  實
一、丁○○於民國94年間曾因搶奪、違反職役職責案件，經國防
    部北部地方軍事法院於95年1 月16日以94年度信審字第122
    號判處有期徒刑1 年6 月、4 月，應執行有期徒刑1 年8 月
    ，於95年2 月6 日確定，並於96年1 月2 日縮刑期滿執行完
    畢。詎其猶不知悔改，復基於為自己不法所有之意圖，騎乘
    其所有車牌號碼CRH-163 號重型機車，並頭戴白色半罩式安
    全帽，身著黑色風衣，腳穿K.SWISS 黑色布鞋以為掩飾，而
    為下列搶奪他人動產犯行：
    (一)於97年2 月4 日晚上9 時20分許，在臺北縣板橋市○○路
      ○ 段光榮巷30弄13號前，搶奪陳嘉蓁所有之CH牌咖啡色側
      背包1 個（內有中國信託信用卡、郵局提款卡、荷蘭銀行
      信用卡、花旗銀行信用卡、大眾銀行信用卡、兆豐銀行信
      用卡、新光人壽提款卡、AIG 信用卡、玉山銀行信用卡、
      玉山銀行金融卡、萬泰銀行現金卡各1 張）。
    (二)於97年2 月9 日下午4 時20分許，在臺北縣中和市○○路
      ○ 段312 巷3 弄口，搶奪甲○○所有之淺咖啡色皮包1 個
      （內有三星牌行動電話1 支、健保卡、身分證、臺灣銀行
      提款卡、第一銀行提款卡、國泰世華銀行信用卡、上海商
      業銀行信用卡、重機車駕照、重機車行照各1 張、臺灣銀
      行存摺1 本、現金約新台幣〈下同〉2 萬元）。
    (三)於97年2 月10日凌晨1 時15分許，在臺北縣板橋市○○路
      ○ 段130 巷2 弄14號前，搶奪辛○○所有之LV牌皮包1 個
      （內有現金4 萬5000元、戒指1 只）。
    (四)於97年2 月15日凌晨0 時50分許，在臺北縣板橋市○○街
      54巷5 號（起訴書誤載同街54號）前，搶奪乙○○所有之
      深咖啡色手提包1 個（內有本人之身分證、玉山銀行信用
      卡、健保卡各1 張、亞太紅色行動電話1 支、現金500 元
      ）。
    (五)於97年2 月15日晚上7 時15分許，在臺北縣板橋市○○街
      75巷口，搶奪庚○○所有之深咖啡色皮包1 個（內有本人
      之身分證、花旗銀行信用卡、遠東銀行信用卡、富邦銀行
      信用卡、兆豐銀行金融卡、健保卡各1 張、易利信手機黑
      色1 支）。
    (六)於97年2 月16日凌晨1 時13分許，在臺北縣板橋市○○街
      116 巷8 號前，搶奪己○○所有之米白色格式條文皮包1
      個（內有本人之身分證、健保卡、機車行照、中國信託信
      用卡、聯邦銀行信用卡、遠東銀行信用卡、台新銀行信用
      卡、合作金庫提款卡各1 張、機車鑰匙1 串、現金1 萬元
      、顏于恩之健保卡1 張、陳為利之第一銀行信用卡1 張等
      物品）。
二、丙○○於94年間曾因竊盜案件，經本院於94年11月17日以94
    年易字第1272號判處有期徒刑4 月，如易科罰金以銀元300
    元折算1 日，緩刑2 年，並於94年12月19日確定；又於緩刑
    期內即95年9 月間再犯竊盜罪，經本院於95年9 月25日以95
    年度簡字第5723號刑事判決判處拘役50日，如易科罰金以銀
    元300 元折算1 日，並於95年10月23日判決確定。嗣上開緩
    刑之宣告經本院於96年2 月5 日以96年度撤緩字第10號裁定
    撤銷，原宣告之有期徒刑4 月，於96年3 月22日易科罰金執
    行完畢。詎其亦未知警惕，明知丁○○所搶得之上開己○○
    之身分證及新光三越白金卡各1 張、庚○○之身分證及健保
    卡各1 張、乙○○之身分證及健保卡各1 張、亞太紅色行動
    電話1 支（不含SIM 卡）（起訴書漏載上開行動電話），均
    係來源不明之贓物，竟仍基於收受贓物之犯意，於97年2 月
    16日下午2 、3 時許（起訴書略載同日凌晨1 時13分許後之
    某時），在其位於臺北縣板橋市○○路○ 段102 號5 樓住處
    內，自丁○○處予以收受。
三、嗣於97年2 月16日下午3 時30分許，在臺北縣板橋市○○街
    1 號前，經警發現丁○○騎乘上開車牌號碼CRH-163 號重型
    機車搭載丙○○返家，惟不及攔查丁○○，經盤查丙○○後
    ，丙○○同意搜索，在其身上扣得丁○○所交付之己○○之
    身分證及新光三越白金卡各1 張、庚○○之身分證及健保卡
    各1 張、乙○○之身分證及健保卡各1 張，旋並於丙○○平
    日使用之車牌號碼M83-365 號重型機車置物箱內扣得乙○○
    之亞太紅色行動電話1 支（不含SIM 卡）；同年月17日凌晨
    4 時20分許，警方循線前往丁○○位於臺北市○○區○○路
    423 巷108 號4 樓住處，經丁○○同意搜索後，在其房間內
    扣得搶奪所得之1 萬4800元、鑰匙2 串（前述搶奪所得物品
    業經各該被害人領回），其所有供本件搶奪犯罪所用之白色
    半罩式安全帽1 頂、K.SWISS 黑色布鞋1 雙、黑色風衣1 件
    ，暨其所有與本件犯罪無關之行動電話4 支、SIM 卡4 張及
    新台幣千元偽鈔17張（涉嫌偽造貨幣罪部分，業經檢察官另
    為不起訴處分）。
二、案經臺北縣政府警察局海山分局報告臺灣板橋地方法院檢察
    署檢察官偵查起訴。
    理  由
壹、程序方面：
    本件被告丁○○、丙○○所犯並非死刑、無期徒刑、最輕本
    刑為三年年以上有徒刑之罪或高等法院管轄第一審案件，而
    其等於準備程序進行中，先就被訴事實為有罪之陳述，經本
    院受命法官徵詢檢察官及被告等之意見後，本院合議庭認合
    於刑事訴訟法第273 條之1 第1 項之規定，裁定由受命法官
    獨任進行簡式審判程序，合先敘明。
貳、實體方面：
一、上開犯罪事實，業據被告丁○○、丙○○於警詢、偵查及本
    院審理中坦承不諱，核與被害人戊○○、甲○○、辛○○、
    乙○○、庚○○、己○○於警詢時指述之情節相符，並有監
    視錄影帶翻拍照片影本、扣押物品目錄表及贓物認領保管單
    5 張在卷可稽，復有白色半罩式安全帽1 頂、K.SWISS 黑色
    布鞋1 雙、黑色風衣1 件扣案可資佐證，足認被告等之自白
    與事實相符，罪證明確，被告等犯行均堪認定，應依法論科
    。
二、核被告丁○○各次所為，均係犯刑法第325 條第1 項之搶奪
    罪，被告丙○○所為，係犯刑法第349 條第1 項之收受贓物
    罪。被告丁○○上開6 次搶奪犯行，犯意各別，且被害人不
    同，應予分論併罰。又被告丁○○、丙○○分別有事實欄一
    、二所載論罪科刑及執行完畢之情形，有臺灣高等法院被告
    前案紀錄表2 件在卷可查，其等於有期徒刑執行完畢後5 年
    內，故意再犯有期徒刑以上之本件各罪，均為累犯，應依刑
    法第47條第1 項規定加重其刑。爰審酌被告丁○○年輕力壯
    ，四肢健全，不思正途賺取生活報酬，竟當街以飛車搶奪婦
    女財物，所為已嚴重破壞社會治安，並造成社會大眾生活恐
    慌，惡性匪淺，及被告等之品行、犯罪之動機、目的、手段
    、所生危害，暨犯罪後態度等一切情狀，分別量處如主文所
    示之刑，並就被告丁○○部分定其應執行之刑，及就被告丙○○部分諭知易科罰金之折算標準，以資懲儆。扣案之白色
    半罩式安全帽1 頂、K.SWISS 黑色布鞋1 雙、黑色風衣1 件
    ，為被告丁○○所有，供本件6 次搶奪犯罪所用之物，經其
    於本院審理時供明在卷，應依刑法第38條第1 項第2 款規定
    宣告沒收。至扣案之行動電話4 支、SIM 卡4 張及新台幣千
    元偽鈔17張，雖係被告丁○○所有，惟均與其本件犯罪無涉
    ，自不得宣告沒收，附予敘明。
據上論斷，應依刑事訴訟法第273 條之1 第1 項、第299 條第1
項前段，刑法第325 條第1 項、第349 條第1 項、第47條第1 項
、第51條第5 款、第41條第1 項前段、第38條第1 項第2 款，刑
法施行法第1 條之1 第1 項、第2 項前段，判決如主文。
本案經檢察官黃佳權到庭執行職務。
中    華    民    國    97    年    4     月    17    日
                  刑事第六庭    法  官  高文淵
以上正本證明與原本無異
如不服本判決，應於判決送達後10日內敘明上訴理由，向本院提
出上訴狀（應附繕本）。
                                書記官  林進煌
中    華    民    國    97    年    4     月    18    日
附錄本案論罪科刑法條全文：
中華民國刑法第325條
意圖為自己或第三人不法之所有，而搶奪他人之動產者，處 6 月
以上 5 年以下有期徒刑。
因而致人於死者，處無期徒刑或 7 年以上有期徒刑，致重傷者，
處 3 年以上 10 年以下有期徒刑。
第 1 項之未遂犯罰之。
中華民國刑法第349條
收受贓物者，處3 年以下有期徒刑、拘役或500 元以下罰金。
搬運、寄藏、故買贓物或為牙保者，處5 年以下有期徒刑、拘
役或科或併科1,000 元以下罰金。
因贓物變得之財物，以贓物論。
附表：
┌──┬────────┬───────────────────────┐
│編號│犯罪事實內容    │  主                                      文  │
├──┼────────┼───────────────────────┤
│ 一 │事實欄一(一)所示  │丁○○意圖為自己不法之所有，而搶奪他人之動產，│
│    │                │累犯，處有期徒拾月；扣案之白色半罩式安全帽壹頂│
│    │                │、K.SWISS 黑色布鞋壹雙、黑色風衣壹件，均沒收。│
├──┼────────┼───────────────────────┤
│ 二 │事實欄一(二)所示  │丁○○意圖為自己不法之所有，而搶奪他人之動產，│
│    │                │累犯，處有期徒拾月；扣案同前之白色半罩式安全帽│
│    │                │壹頂、K.SWISS 黑色布鞋壹雙、黑色風衣壹件，均沒│
│    │                │收。                                          │
├──┼────────┼───────────────────────┤
│ 三 │事實欄一(三)所示  │丁○○意圖為自己不法之所有，而搶奪他人之動產，│
│    │                │累犯，處有期徒拾月；扣案同前之白色半罩式安全帽│
│    │                │壹頂、K.SWISS 黑色布鞋壹雙、黑色風衣壹件，均沒│
│    │                │收。                                          │
├──┼────────┼───────────────────────┤
│ 四 │事實欄一(四)所示  │丁○○意圖為自己不法之所有，而搶奪他人之動產，│
│    │                │累犯，處有期徒拾月；扣案同前之白色半罩式安全帽│
│    │                │壹頂、K.SWISS 黑色布鞋壹雙、黑色風衣壹件，均沒│
│    │                │收。                                          │
├──┼────────┼───────────────────────┤
│ 五 │事實欄一(五)所示  │丁○○意圖為自己不法之所有，而搶奪他人之動產，│
│    │                │累犯，處有期徒拾月；扣案同前之白色半罩式安全帽│
│    │                │壹頂、K.SWISS 黑色布鞋壹雙、黑色風衣壹件，均沒│
│    │                │收。                                          │
├──┼────────┼───────────────────────┤
│ 六 │事實欄一(六)所示  │丁○○意圖為自己不法之所有，而搶奪他人之動產，│
│    │                │累犯，處有期徒拾月；扣案同前之白色半罩式安全帽│
│    │                │壹頂、K.SWISS 黑色布鞋壹雙、黑色風衣壹件，均沒│
│    │                │收。                                          │
└──┴────────┴───────────────────────┘


司法院資訊處製作；財團法人民間司法改革基金會備份。
